臺灣高等法院刑事裁定　　　　　　　　　100年度抗字第790號
抗　告　人
即　受刑人　許家榮
上列受刑人因檢察官聲請定其應執行之刑案件，不服臺灣桃園地
方法院中華民國100 年6 月17日所為裁定，提起抗告，本院裁定
如下：
    主  文
抗告駁回。
    理  由
一、聲請意旨略以：受刑人許家榮因犯附表所示各罪，前經原審
    法院以99年度桃簡字第3135號刑事簡易判決、本院99年度上
    易字第1357號刑事判決，先後判處如附表所示之刑，均經分
    別確定在案。
二、原裁定略以：茲檢察官就受刑人所處之刑聲請定其應執行之
    刑，原審法院審核相關事證，認符合刑法第53條定應執行刑
    之要件，聲請為正當，爰定其應執行之刑並諭知易科罰金之
    折算標準，經核並無違誤。
三、抗告意旨略以：受刑人先後犯有竊盜、毒品、詐欺等罪，並
    經判決確定，惟原審裁定僅就竊盜罪及詐欺罪部分合併定應
    執行之刑，並未將毒品罪部分併予合併定刑，顯有違誤，爰
    依法提起抗告等語。
四、經查：
  (一)按刑事訴訟法第379 條第12款規定：除本法有特別規定外，
    已受請求之事項未予判決，或未受請求之事項予以判決者，
    其判決當然違背法令。又刑事訴訟之審判，採彈劾主義，亦
    即不告不理原則，刑事訴訟法第268 條規定：法院不得對未
    經起訴之犯罪審判。法院對於被告之行為，應受審判之對象
    （範圍），乃指起訴書（或自訴狀）所記載之被告「犯罪事
    實」（包括起訴效力所及之具有同一案件關係之犯罪事實）
    而言。而起訴係一種訴訟上之請求，犯罪已經起訴，產生訴
    訟繫屬及訴訟關係，法院即有審判之權利及義務，若起訴書
    犯罪事實欄內對此項行為已予記載，即為法院應予審判之對
    象；倘事實已經起訴而未予審判，自有刑事訴訟法第379 條
    第12款規定已受請求之事項未予判決之違背法令（最高法院
    97年度台上字第4316號判決要旨參照），依上開判決要旨可
    知，法院審理之範圍，原則上應以檢察官所請求之範圍為限
    ，非因特別原因，不得就未受請求之事項予以審理。查本件
    受刑人固犯有竊盜、毒品、詐欺等罪，並經判決確定，有本
    院被告前案紀錄表在卷可稽，惟檢察官僅就竊盜罪、詐欺罪
    部分聲請定應執行之刑，並未對毒品罪部分提出聲請，基於
    不告不理原則，法院自不得對受刑人所犯毒品罪部分合併定
    應執行之刑。是本件抗告為無理由，應予駁回。
  (二)另本件縱如抗告意旨所述，受刑人所犯竊盜、毒品及詐欺等
    罪有合併定應執行刑之情形，惟依刑事訴訟法第477 條規定
    ：「依刑法第四十八條應更定其刑者，或依刑法第五十三條
    及第五十四條應依刑法第五十一條第五款至第七款之規定，
    定其應執行之刑者，由該案犯罪事實最後判決之法院之檢察
    官，聲請該法院裁定之。」「前項定其應執行之刑者，受刑
    人或其法定代理人、配偶，亦得請求前項檢察官聲請之。」
    從而，本件抗告意旨所稱受刑人所犯毒品罪部分應與竊盜、
    詐欺等罪合併定應執行之刑，縱然屬實，惟受刑人仍應依刑
    事訴訟法第477 條第2 項規定，請求檢察官聲請之，尚不得
    自行向法院提出定應執行刑之聲請，附此敘明。
五、據上論結，依刑事訴訟法第412 條裁定如主文。
中    華    民    國    100    年    7    月    21    日
                  刑事第四庭   審判長法  官  陳筱珮
                                     法  官  陳玉雲
                                     法  官  邱滋杉
以上正本證明與原本無異。
不得再抗告。
                                     書記官  劉貞達
中    華    民    國    100    年    7    月    21    日